【裁判字號】    95,訴,1012
【裁判日期】    950426
【裁判案由】    毒品危害防制條例
【裁判全文】
臺灣高雄地方法院刑事判決              95年度訴字第1012號
公  訴  人  臺灣高雄地方法院檢察署檢察官
被      告  甲○○
上列被告因毒品危害防制條例案件，經檢察官提起公訴（95年度
毒偵字第1140號、第1340號），被告於準備程序就被訴事實為有
罪之陳述，本院聽取當事人之意見後，合議庭裁定改以簡式審判
程序審理，本院判決如下：
    主  文
甲○○連續施用第一級毒品，累犯，處有期徒刑捌月，扣案之海
洛因壹包（淨重零點零貳公克，沾有海洛因成分之包裝袋重零點
參參公克）沒收銷燬之。
    事  實
一、甲○○曾於民國86年間因違反肅清煙毒條例案件，經本院以
    86年度訴字第2587號判處有期徒刑3 年5 月，經上訴台灣高
    等法院高雄分院以86年度上訴字第2089號撤銷改判3 年2 月
    確定，並於90年2月28日假釋期滿執行完畢。
二、甲○○另於92年間因施用毒品案件，經本院以92年毒聲字第
    3745號送觀察、勒戒，於92年10月23日進入台灣高雄看守所
    附設勒戒處所執行，於92年11月22日執行完畢，經評定認有
    繼續使用毒品之傾向，本院復以92年度毒聲字第7078號裁定
    令入戒治處所施以強制戒治，於93年6 月11日停止戒治，而
    於同年11月20日執行完畢，由台灣高雄地方法院檢察署檢察
    官以93年度戒毒偵字第727 號不起訴處分確定。詎甲○○明
    知海洛因業經公告列為毒品危害防制條例第2 條第2 項第1
    款之第一級毒品，不得非法持有、施用，竟猶不知戒絕悔改
    ，仍基於施用第一級毒品海洛因之概括犯意，分別於95 年1
    月14日下午6 時許起回溯至24小時內某時止（扣除公權力拘
    束期間）及同年月16日11時許起回溯至24小時內某時止（扣
    除公權力拘束期間），在高雄市鼓山區元亨寺廁所內，以針
    筒注射身體之方式，連續施用第一級毒品海洛因2 次。嗣分
    別於95年1 月14日15時30分許及95年1 月16日10時許，分別
    在高雄市鼓山區○○○路129 之4 號前及高雄市鼓山區○○
    ○路168 巷14弄2 號前，為警查獲採尿送驗查悉上情，並扣
    得海洛因1 包（淨重0.02公克，沾有海洛因成分之包裝袋重
    0.33公克）。
三、案經高雄市政府警察局鹽埕分局、左營分局移送台灣高雄地
    方法院檢察署檢察官偵查起訴。
    理  由
壹、程序部分
一、本件被告所犯係死刑、無期徒刑、最輕本刑為3 年以上有期
    徒刑以外之罪，其於準備程序中就被訴事實為有罪之陳述，
    經法官告知簡式審判程序之旨，並聽取公訴人、被告之意見
    後，本院認為適宜獨任進行簡式審判程序，故本件適用簡式
    審判程序審理，合先敘明。
貳、實體部分：
一、上揭犯罪事實業據被告於本院審理中坦承不諱（參見本院審
    理卷第26頁），被告於95年1 月14日下午6 時許、95年1 月
    16日上午11時許為警採取之尿液經送檢驗結果，均呈嗎啡陽
    性反應，分別有高雄市立凱旋醫院95年1 月24日編號A00000
    000 號、A00000000 號濫用藥物尿液檢驗報告各1紙（參見
    95年毒偵字第1140號偵查卷宗第24頁、高雄市政府警察局
    鹽埕分局高市警鹽分偵字第095001號刑案調查卷宗第3 頁）
    ，復有扣案疑似海洛因之毒品1 包送請法務部調查局檢驗結
    果，確屬第一級毒品海洛因之成分，亦有法務部調查局95年
    3 月28日調科壹字第220022671 號鑑定通知書乙紙（參見本
    院審理卷第23頁）附卷可查，被告自白與事實相符，堪信為
    真實。
二、甲○○另於92年間因施用毒品案件，經本院以92年毒聲字第
    3745號送觀察、勒戒，於92年10月23日進入台灣高雄看守所
    附設勒戒處所執行，於92年11月22日執行完畢，經評定認有
    繼續使用毒品之傾向，本院復以92年度毒聲字第7078號裁定
    令入戒治處所施以強制戒治，於93年6 月11日停止戒治，而
    於同年11月20日執行完畢，由台灣高雄地方法院檢察署檢察
    官以93年度戒毒偵字第727 號不起訴處分確定等事實，有本
    院被告院內索引卡紀錄表、臺灣高等法院被告全國前案紀錄
    表、臺灣高雄地方法院檢察署刑案資料查註紀錄表各1 份在
    卷可稽，被告於強制戒治執行完畢後5 年內再犯施用第一級
    毒品犯行，事證明確，應依法予以論罪科刑。
三、核被告所為，係犯該條例第10條第1項之施用第一級毒品罪
    被告先後施用第一級毒品海洛因之行為，時間緊接，犯罪構
    成要件相同，顯係基於概括犯意反覆為之，為連續犯，應依
    刑法第56條之規定以一罪論，並加重其刑。其多次持有海洛
    因後進而施用，其持有行為應被其施用之行為所吸收，不另
    論罪。公訴人雖於論罪法條欄漏未引用連續犯之法條，惟於
    起訴事實業已載明被告係基於概括犯意而施用第一級毒品海
    洛因之犯行，顯屬漏載，附此敘明。末查，被告曾於86年間
    因違反肅清煙毒條例案件，經本院以86年度訴字第2587 號
    判處有期徒刑3 年5 月，經上訴台灣高等法院高雄分院以86
    年度上訴字第2089號撤銷改判3 年2 月確定，並於90年2 月
    28日假釋期滿未經撤銷執行完畢，有臺灣高等法院被告全國
    前案紀錄表及臺灣高雄地方法院檢察署刑案資料查註紀錄表
    各1 份在卷可稽，其於刑之執行完畢，5 年以內再犯本件有
    期徒刑以上之罪，為累犯，依刑法第47條規定就施用第一級
    毒品罪遞加重其刑。爰審酌被告前因施用毒品案件，經觀察
    勒戒、強制戒治後，竟再繼續施用毒品，顯見意志不堅，惟
    其犯罪係戕害自身及犯後態度等一切情狀，量處如主文所示
    之刑，以資懲儆。扣案之疑似海洛因粉末1 包經送驗結果，
    確屬於第一級毒品海洛因成分（淨重合計0.02公克，沾有海
    洛因成分之包裝袋重0.33公克，該包裝袋因無法與海洛因析
    離，應將整體視同毒品），此有上開法務部調查局鑑定通知
    書1 紙附卷可參，應依毒品危害防制條例第18條第1 項前段
    之規定，宣告沒收併銷燬之。
據上論斷，應依刑事訴訟法第273條之1第1項、第299條第1 項前
段，毒品危害防制條例第10條第1 項、第18條第1 項前段，刑法
第11條前段、第56條、第47條，判決如主文。
本案經檢察官黃雯麗到庭執行職務
中      華      民    國      95   年   4  月   26    日
                       鳳山刑事第二庭   法  官  廖建瑜
以上正本證明與原本無異。
如不服本判決，應於收受送達後10日內向本院提出上訴書狀。
                                        書記官  賴朱梅
中    華    民    國    95    年    4     月    27    日
附錄論罪法條：
毒品危害防制條例第10條
施用第一級毒品者，處 6 月以上 5 年以下有期徒刑。
施用第二級毒品者，處 3 年以下有期徒刑。


司法院資訊處製作；財團法人民間司法改革基金會備份。
